【裁判字號】    89,交訴,39
【裁判日期】    890427
【裁判案由】    過失致死
【裁判全文】
臺灣屏東地方法院刑事判決                          八十九年度交訴字第三九號
    公  訴  人  臺灣屏東地方法院檢察署檢察官
    被      告  甲○○
右列被告因過失致死案件，經檢察官提起公訴（八十八年度偵字第四八一九號），本
院判決如左：
    主  文
甲○○因過失致人於死，累犯，處有期徒刑陸月，如易科罰金以參佰元折算壹日。
    事  實
一、甲○○前因妨害公務案件，經本院以八十三年度易字第一二四號判處有期徒刑三
    月確定，並於民國八十三年四月二十七日易科罰金執行完畢，惟猶未加警惕，而
    於八十四年二月十二日晚間二十一時五十分許，無駕駛執照且於酒後（酒後吐氣
    酒精濃度測試值為每公升零點六一毫克）駕駛其父所有未懸掛車牌之小貨車，沿
    屏東縣高樹鄉○○村○○路往泰山村方向（北往南）行駛，途經該鄉○○路與泉
    興路交叉口前，本應注意該路段限速四十公里，且當時天氣晴朗，夜間有照明，
    路面乾燥無障礙物，有閃光號誌，並無不能注意之情事，竟疏未注意而以六十至
    七十公里之速度行駛，致剎車不及，撞及正由西向東穿越同興路之陳金山，使陳
    金山受有左肘嚴重裂傷、蜘蛛網膜下腔出血、腦腫及頭部多處裂傷等傷害，雖經
    送醫急救，仍於同年月十五日二時十分因吸入性肺炎合併敗血症導致呼吸衰竭不
    治死亡。甲○○於車禍肇事後，於有偵查犯罪權之機關或人員尚不知何人為犯罪
    者之前向到場處理之警員自首，嗣並接受裁判。
二、案經臺灣屏東地方法院檢察署檢察官自動檢舉偵查起訴。
    理  由
一、訊據被告甲○○對於右揭時、地發生車禍，並致使被害人陳金山死亡之事實坦承
    不諱，核與被害人之子乙○○於警訊中指述之情節相符，並有道路交通事故調查
    報告表乙份、現場照片六張及酒精測試表一紙附卷可稽。而被害人陳金山確因本
    件車禍受有左肘嚴重裂傷、蜘蛛網膜下腔出血、腦腫及頭部多處裂傷等傷害致引
    起吸入性肺炎合併敗血症並導致呼吸衰竭不治死亡等情，亦有人愛醫院診斷證明
    書一紙在卷足參，並經臺灣屏東地方法院檢察署檢察官督同法醫師相驗屬實，製
    有勘驗筆錄、相驗屍體證明書及驗斷書附卷可憑，被告前開自白核與事實相符。
二、按汽車駕駛人飲酒後其吐氣所含酒精成分超過每公升零點二五毫克以上者，不得
    駕車；且行車速度應依標誌之規定，無標誌者，在市區道路，時速不得超過四十
    公里，在郊外道路時速不得超過六十公里。道路交通安全規則第一百十四條第二
    款及第九十三條第一項第一款分別定有明文。被告駕駛汽車自應注意遵守前開規
    定。而本件被告甲○○肇事路段之速限為四十公里，且當時天氣晴朗，夜間有照
    明，路面乾燥無障礙物，有閃光號誌，為上開道路交通事故調查報告表所明載，
    被告並無不能注意之情事，竟疏未注意而於飲酒後吐氣所含酒精成分高達每公升
    零點六一毫克之情況下駕車，且以六十至七十公里之速度行駛，以致意識不清、
    剎車不及而肇事，被告就本件車禍之發生自有過失，本案經送台灣省高屏澎區車
    輛行車事故鑑定委員會鑑定結果，亦持相同見解，茲有該委員會八十四年三月二
    十二日高屏澎鑑字第八四二四九號函附卷可資佐證。且其過失行為與被害人陳金
    山死亡間有相當之因果關係，事證明確，被告犯行洵堪認定。
三、核被告所為係犯刑法第二百七十六條第一項之過失致人於死罪。被告且無駕駛執
    照，因而致人死亡，依法應負過失致死罪責，依道路交通管理處條例第八十六條
    第一項規定加重其刑。又被告曾因妨害公務罪，經法院判處有期徒刑三月，甫於
    八十三年四月二十七日易科罰金執行完畢，有台灣屏東地方法院檢察署刑案資料
    查註紀錄表乙紙在卷可按，其於五年內再犯有期徒刑以上刑之本罪，為累犯，應
    依法加重其刑，並依規定遞加。另被告於肇事後，在其上開犯行未為任何有偵查
    犯罪職權之公務員知悉前，向警方報案，並對到場之警員報明自己為肇事人，業
    據其供明在卷，是被告既已向該管公務員申述犯罪事實，而不逃避接受裁判，已
    合於刑法第六十二條前段所定對於未發覺之犯罪自首而接受裁判之要件，應依該
    條規定減輕其刑，並依刑法第七十一條第一項：「刑有加重及減輕者，先加後減
    」之規定，先加（酒醉、無照駕車及累犯加重）後減（自首減輕）。爰審酌被告
    一時疏於注意而肇事，犯後態度良好，及事後已與被害人家屬達成民事和解，賠
    償被害人之家屬新台幣九十萬元，有屏東縣高樹鄉調解委員會調解筆錄影本一份
    在卷可憑等情狀，量處如主文所示之刑，並諭知易科罰金之折算標準，以資懲儆
    。
四、又被告行為時，係在八十八年四月二十一日刑法第一百八十五條之三：「服用毒
    品、麻醉藥品、酒類或其他相類之物，不能安全駕駛動力交通工而駕駛者，處一
    年以下有期徒刑拘役或三萬元以下罰金。」之規定公布施行前，尚無應否適用該
    條論處之問題，併予敘明。
據上論斷，應依刑事訴訟法第二百九十九條第一項前段，道路交通管理處條例第八十
六條第一項、刑法第十一條前段、第二百七十六條第一項、第四十七條、第六十二條
、第四十一條，罰金罰鍰提高標準條例第一條前段、第二條，判決如主文。
本案經檢察官何克昌到庭執行職務。
中      華      民      國      八十九      年    四    月    二十七    日
                                      臺灣屏東地方法院交通法庭
                                          審判長法  官  潘  正  屏
                                                法  官  蕭  世  昌
                                                法  官  王  以  齊
右正本證明與原本無異。
對於本判決如有不服應於收受送達後十日內向本院提出上訴書狀上訴於台灣高等法院
高雄分院並按他造當事人之人數附具繕本。
                                                書記官  林  天  化
中      華      民      國      八十九      年    四    月    二十七    日
附錄本判決論罪之法條：
刑法二百七十六條第一項
因過失致人於死者，處二年以下有期徒刑、拘役或二千元以下罰金。


司法院資訊處製作；財團法人民間司法改革基金會備份。
